臺灣高等法院臺中分院刑事裁定          100年度抗字第640號
抗  告  人
即被告配偶  張藝姍
被      告  林煜傑
上列抗告人因被告貪污治罪條例等案件聲請具保停止羈押，不服
臺灣臺中地方法院民國100年7月4日，100年度訴字第438號第一
審裁定提起抗告，本院裁定如下：
    主  文
抗告駁回。
    理  由
一、本件抗告人張藝姍抗告意旨如附件。
二、按羈押被告之目的，在於確保訴訟程序之進行、確保證據之
    存在及真實及確保刑罰（保安處分）之執行，而被告有無羈
    押之必要，法院自得就具體個案情節予以斟酌決定，如就客
    觀情事觀察，法院許可羈押之裁定，在目的與手段之間衡量
    並無明顯違反比例原則之情形，即無違法或不當可言。且刑
    事訴訟法第101條以下對羈押另定有相關之審核要件，與法
    院實體審判尚屬有間，而不以嚴格證明為必要，亦難謂與人
    權保護有所衝突。是以於案件情節未臻明瞭前，如符合羈押
    之原因，且有保全將來之追訴、審判程序進行之必要，應認
    有羈押之必要性。是法院應審查被告犯罪嫌疑是否重大、被
    告是否有羈押之理由、是否有非予羈押顯難進行追訴、審判
    或執行之必要情事等三要件，依卷內具體客觀事證予以斟酌
    後，始決定是否有羈押之「正當性」及「必要性」。又因羈
    押僅係用以保全刑事偵查、審判、執行之順利進行，屬於刑
    事訴訟之保全程序，並非在確認罪責及刑罰問題，簡言之，
    僅在判斷有無保全之必要，故所謂「犯罪嫌疑是否重大」，
    並非指確信被告犯罪（有罪判決之心證程度）或被告犯罪具
    有高度之可能性（起訴門檻之心證程度），只要提出證據證
    明被告有犯罪之可能性即足，且不須符合嚴格證明之程序要
    求。被告有無刑事訴訟法第101條第1項各款規定之情形，應
    否羈押及羈押後其原因是否仍然存在，有無繼續羈押之必要
    ，俱屬事實問題，法院容有依法認定裁量之職權。
二、經查本件被告林煜傑與同案被告李育英因共同非法調閱他人
    電話通聯紀錄並出售予劉宸華等人牟取不法利益乙節，涉有
    貪污治罪條例第4條第1項第5款及刑法第132條第1項之罪嫌
    ，前經原審法院訊問後，認被告上開犯罪嫌疑重大，有刑事
    訴訟法第101條第1項第2、3款之情形，裁定自100年1月31日
    起執行羈押，並禁止接見、通信，原審法院並於100年4月30
    日起，以前項原因依然存在，仍有繼續羈押之必要，裁定延
    長羈押2月。抗告人張藝姍固稱被告已無羈押之必要，是聲
    請具保停止羈押云云，然依證人李育英、張藝珊之證述內容
    ，證人張藝珊所有彰化商業銀行斗六分行帳戶中，有多筆不
    明原因之匯款，且抗告人與證人張藝珊為配偶關係，彼等前
    後陳述內容明顯分歧，亦與證人李宏傑之證詞有異，是原審
    法院尚有就匯款至張藝珊上開帳戶之匯款人為調查之必要，
    本案情節未臻明瞭，為保全將來之審判、執行程序進行之必
    要，原審法院認有繼續羈押被告之必要性，因而裁定駁回抗
    告人具保停止羈押之聲請，經核並無違誤。抗告人執持前開
    抗告理由抗告，指摘原裁定不當，請求撤銷原裁定，難認為
    有理由，應予駁回。
三、據上論結，應依刑事訴訟法第412條，裁定如主文。
中    華    民    國   100    年    7     月    29    日
            刑事第二庭    審判長法  官  邱  顯  祥
                                法  官  王  鏗  普
                                法  官  姚  勳  昌
以上正本證明與原本無異。
不得再抗告。
                                書記官  吳  宗  玲
中    華    民    國   100    年    8     月    1     日